ACORDAO-COMPLETO-2360855

ACÓRDÃO DE RELAÇÃO

ACÓRDÃO DE RELAÇÃO 4558/2019 ATA 23/2019 - SEGUNDA CÂMARA

Acórdão 4558/2019-TCU-Segunda Câmara
	Os ministros do Tribunal de Contas da União, reunidos em sessão de 2ª Câmara, ACORDAM, por unanimidade, com fundamento nos arts. 1º, inciso V; 39, inciso II, da Lei 8.443/92; c/c os arts. 1º, inciso VIII; 143, inciso II; 260, § 5º, do Regimento Interno, em considerar prejudicado, por perda de objeto, o exame do ato de concessão referente ao interessado identificado no item 1.1., de acordo com os pareceres emitidos nos autos.
1. Processo TC-Processo 012.104/2019-1 (PENSÃO CIVIL) 
	1.1. Interessados: Acrimea Reis Moraes (XXX.841.127-XX) ; Air Silva de Oliveira (XXX.040.417-XX) ; Alcy Cantuaria Medronho Martins (XXX.741.007-XX) ; Carla Carneiro dos Santos do Carmo (XXX.913.237-XX) ; Carmelia Queiroz de Oliveira (XXX.716.777-XX) ; Carolina da Costa Pereira (XXX.595.347-XX) ; Expedita da Conceicao Salustiano Barroso (XXX.805.087-XX) ; Glafira Carneiro dos Santos do Carmo (XXX.485.317-XX) ; Jacira Machado de Moraes (XXX.857.037-XX) ; Jandyra Sant'anna Correa (XXX.622.397-XX) ; Jaqueline da Silva Alves (XXX.167.747-XX) ; Jeci Magalhaes da Silva Alves (XXX.204.577-XX) ; Joao Francisco da Silva Alves Junior (XXX.989.427-XX) ; Jurema Perrone Alves (XXX.223.277-XX) ; Maria Cecilia Peclat (XXX.446.557-XX) ; Maria Dillon Soares (XXX.996.857-XX) ; Maria Dulce de Moraes (XXX.121.587-XX) ; Marly Bressan Hausler (XXX.093.347-XX) ; Mirtes Marinho do Nascimento Ferreira (XXX.893.056-XX) ; Rosa Pinto Meirelles (XXX.868.977-XX) ; Simone Alves da Silva (XXX.259.707-XX) ; Vania Ribeiro da Rocha Mizrahi (XXX.786.017-XX) ; Waldenora dos Santos Silva (XXX.604.937-XX) 
	1.2. Órgão/Entidade: Delegacia de Administração do Ministério do Trabalho/RJ
	1.3. Relator: Ministro Aroldo Cedraz
	1.4. Representante do Ministério Público: Procurador Sergio Ricardo Costa Caribé
	1.5. Unidade Técnica: Secretaria de Fiscalização de Pessoal (SEFIP) .
	1.6. Representação legal: não há.
	1.7. Determinações/Recomendações/Orientações: não há.

Segunda Câmara

Acrimea Reis Moraes (XXX.841.127-XX); Air Silva de Oliveira (XXX.040.417-XX); Alcy Cantuaria Medronho Martins (XXX.741.007-XX); Carla Carneiro dos Santos do Carmo (XXX.913.237-XX); Carmelia Queiroz de Oliveira (XXX.716.777-XX); Carolina da Costa Pereira (XXX.595.347-XX); Expedita da Conceicao Salustiano Barroso (XXX.805.087-XX); Glafira Carneiro dos Santos do Carmo (XXX.485.317-XX); Jacira Machado de Moraes (XXX.857.037-XX); Jandyra Sant'anna Correa (XXX.622.397-XX); Jaqueline da Silva Alves (XXX.167.747-XX); Jeci Magalhaes da Silva Alves (XXX.204.577-XX); Joao Francisco da Silva Alves Junior (XXX.989.427-XX); Jurema Perrone Alves (XXX.223.277-XX); Maria Cecilia Peclat (XXX.446.557-XX); Maria Dillon Soares (XXX.996.857-XX); Maria Dulce de Moraes (XXX.121.587-XX); Marly Bressan Hausler (XXX.093.347-XX); Mirtes Marinho do Nascimento Ferreira (XXX.893.056-XX); Rosa Pinto Meirelles (XXX.868.977-XX); Simone Alves da Silva (XXX.259.707-XX); Vania Ribeiro da Rocha Mizrahi (XXX.786.017-XX); Waldenora dos Santos Silva (XXX.604.937-XX)

AROLDO CEDRAZ

não há.

Procurador Sergio Ricardo Costa Caribé

PENSÃO CIVIL (PCIV)

Secretaria de Fiscalização de Pessoal (SEFIP).